---
title: "R - ChickenWeight"
author: "Miguel Ángel Porras Naranjo"
output: 
  html_document:
    toc: true
    toc_depth: 2
runtime: shiny
---

```{r setup, include=FALSE}
knitr::opts_chunk$set(echo = TRUE)
```
# - `ChickWeight`


## Cargando los datos

Cargamos la librería `ChickWeight`.

```{r}
data(ChickWeight)
head(ChickWeight)
```

Veamos un breve resumen de los datos.

```{r}
summary(ChickWeight)
```

## Tablas de frencuencia

La tabla de frecuencia absoluta para la variable `weight` dividida en 10 subintervalos es,

```{r}
table(cut(ChickWeight$weight,breaks = 10))
```

Para la variable `time` dividida en 7 subintervalos es,

```{r}
table(cut(ChickWeight$Time,breaks = 7))
```

Para la variable `Chick`

```{r}
tablaDes <- table(ChickWeight$Chick)
tablaDes <-tablaDes[order(as.numeric(names(tablaDes)))]
tablaDes
```

## Buscando outliers

Calculamos los posibles valores de la variable `Time`

```{r}
vec.time<-unique(ChickWeight$Time)
vec.time
```

Programamos el siguiente bucle para ver la lista de los outliers.

```{r}
for (days in vec.time)
{
  df = subset(ChickWeight, Time==days,select=c(1))
  media.df = mean(df$weight)
  var.df = sd(df$weight)
  int <- c(media.df-2*var.df,media.df+2*var.df)
  out <- which((df < int[1]) | (df >int[2]))
  if (length(out) != 0){
    print(paste(c("Los outliers para la edad", days, "son", out),collapse= " "))
    }
}
```

## Tabla de frecuencia conjunta

```{r}
conjuDes <- table(ChickWeight$Chick,ChickWeight$Diet)
conjunta <- conjuDes[order(as.numeric(rownames(conjuDes))), ]
conjunta
```

Las tabla de frecuencias marginales son,

```{r}
marginal.X = margin.table(conjunta,margin=1)
marginal.Y = margin.table(conjunta,margin=2)
marginal.X
marginal.Y
```

```{r}
tabla <- addmargins(prop.table(conjunta)*100)
tabla
```

## Histograma del peso en cada grupo de edad

Vamos a crear una aplicación `Shiny` usando el paquete `ggplot2`.

```{r}
# library(ggplot2)
# require(shiny)
# shinyApp(
#   
#   ui = fluidPage(    
#   
#   titlePanel("Histograma del peso de los pollos según el tiempo"),
#   
#   sidebarLayout(      
#     
#     sidebarPanel(
#       selectInput("region", "Tiempo (días):", 
#                   choices=unique(ChickWeight$Time)),
#       hr()
#     ),
#     
#     mainPanel(
#       plotOutput("weightPlot")  
#     )
#     
#   )
# ),
# 
#   server = function(input, output) {
#   
#   output$weightPlot <- renderPlot({
#     
#     ggplot(subset(ChickWeight, Time == input$region), aes(x=weight)) +
#             geom_histogram(bins=6, colour="#FE9A2E", fill="#F7BE81") + 
#             labs(x="Peso (g)", y = "Densidad")
#   })
# },
# 
#   options = list(height = 700)
# )
```





