---
title: "R - trees"
author: "Miguel Ángel Porras Naranjo"
output: 
  html_document:
    toc: true
    toc_depth: 2
runtime: shiny
---

```{r setup, include=FALSE}
knitr::opts_chunk$set(echo = TRUE)
```
# - `trees`

## Cargando los datos

Cargamos la librería `trees`.

```{r, message=FALSE}
data(trees)
attach(trees)
head(trees)
```

Veamos un breve resumen de los datos.

```{r}
summary(trees)
```

## Gráfico de grupos de `Height`

Vamos a escoger 3 grupos en los que dividir `Height`. Por ejemplo,
```{r}
cut(c(63,87),breaks=3)
```

Dividimos los grupos como sigue,
```{r}
df.G1 = subset(trees, Height <= 71,select=c("Girth","Volume"))
df.G2 = subset(trees, 71 < Height & Height <= 79,select=c("Girth","Volume"))
df.G3 = subset(trees, 79 < Height ,select=c("Girth","Volume"))
```

Para hacer los gráficos, usaremos la librería `ggplot2`, y para representar los distintos grupos en la misma gráfica `gridExtra`

```{r}
library(ggplot2)
library(gridExtra)
```

Calculamos las gráficas,

```{r}

pg1 <- ggplot(df.G1, aes(x=Girth)) +
            geom_histogram(binwidth = 0.5, colour="#43A939", fill="#6ED364") + 
            labs(x="Peso (g) para el grupo 1", y = "Densidad") + 
            xlim(8, 21) + ylim(0, 3)
pg2 <- ggplot(df.G2, aes(x=Girth)) +
            geom_histogram(binwidth = 0.5, colour="#43A939", fill="#6ED364") + 
            labs(x="Peso (g) para el grupo 2", y = "Densidad") + 
            xlim(8, 21) + ylim(0, 3)
pg3 <- ggplot(df.G3, aes(x=Girth)) +
            geom_histogram(binwidth = 0.5, colour="#43A939", fill="#6ED364") + 
            labs(x="Peso (g) para el grupo 3", y = "Densidad") + 
            xlim(8, 21) + ylim(0, 3)

grid.arrange(pg1,pg2,pg3, top="Gráfica para Girth")
```

```{r}
library(ggplot2)
require(gridExtra)

pg1 <- ggplot(df.G1, aes(x=Volume)) +
            geom_histogram(binwidth = 2, colour="#43A939", fill="#6ED364") + 
            labs(x="Peso (g) para el grupo 1", y = "Densidad") + 
            xlim(10, 78) + ylim(0, 3)
pg2 <- ggplot(df.G2, aes(x=Volume)) +
            geom_histogram(binwidth = 2, colour="#43A939", fill="#6ED364") + 
            labs(x="Peso (g) para el grupo 2", y = "Densidad") + 
            xlim(10, 78) + ylim(0, 3)
pg3 <- ggplot(df.G3, aes(x=Volume)) +
            geom_histogram(binwidth = 2, colour="#43A939", fill="#6ED364") + 
            labs(x="Peso (g) para el grupo 3", y = "Densidad") + 
            xlim(10, 78) + ylim(0, 3)

grid.arrange(pg1,pg2,pg3, top="Gráfica para Volumen")
```

## Gráfica de dispersión

Vamos a crearnos un dataframe que contenga todos los elementos diferenciados por el grupo según su altura al que pertenezca.
```{r}
df.G1$grupo <- c("1")
df.G2$grupo <- c("2")
df.G3$grupo <- c("3")
df.Grupos = rbind(df.G1,df.G2,df.G3)
```
 
Con este dataframe, obtenemos la siguiente gráfica,
```{r}
qplot(Volume,Girth,data=df.Grupos,col=grupo)
```

## Regresión para cada par de variables

Antes vamos a realizar un estudio preliminar de la relación de las variables.

```{r}
pairs(trees)
```

Vamos a crear una aplicación `Shiny` para interactuar con los modelos.

```{r}
require(shiny)
shinyApp(
  
  ui = fluidPage(    
  
  titlePanel("Regresión de Y~X"),
  
  sidebarLayout(      
    
    sidebarPanel(
      selectInput("variable1", "Variable Y:", 
                  choices=c("Girth", "Height", "Volume")),
      hr(),
      selectInput("variable2", "Variable X:", 
                  choices=c("Girth", "Height", "Volume"))
    ),
    
    mainPanel(
      fluidRow(column(12, verbatimTextOutput("correlacion")))
    )
    
  )
),

  server = function(input, output) {

  output$correlacion <- renderPrint({
    summary(lm(trees[input$variable1][,1] ~ trees[input$variable2][,1]))
    #trees[input$variable1][,1], 
  })
},

  options = list(height = 750)
)
```

Además vamos a interactuar con su coeficiente de correlación lineal

```{r}
require(shiny)
shinyApp(
  
  ui = fluidPage(    
  
  titlePanel("Coeficiente de regresión de Y~X"),
  
  sidebarLayout(      
    
    sidebarPanel(
      selectInput("variable1", "Variable Y:", 
                  choices=c("Girth", "Height", "Volume")),
      hr(),
      selectInput("variable2", "Variable X:", 
                  choices=c("Girth", "Height", "Volume"))
    ),
    
    mainPanel(
      fluidRow(column(12, verbatimTextOutput("correlacion")))
    )
    
  )
),

  server = function(input, output) {

  output$correlacion <- renderPrint({
    cor(trees[input$variable1][,1],trees[input$variable2][,1])
  })
},

  options = list(height = 400)
)
```

Observamos que las variables `Girth` y `Volumen` tienen un coeficiente de correlación alto, luego podemos decir que el ajuste de `Girth` y `Volumen` es bastante bueno.
