---
title: "R - mtcars"
author: "Miguel Ángel Porras Naranjo"
output: 
  html_notebook: 
    toc: yes
    toc_depth: 2
  html_document:
    toc: true
    toc_depth: 2
runtime: shiny
---

```{r setup, include=FALSE}
knitr::opts_chunk$set(echo = TRUE)
```
# - `mtcars`

## Cargando los datos

Para este ejercicio usaremos la librería `mtcars`.

```{r, message=FALSE}
data(mtcars)
attach(mtcars)
head(mtcars)
```

Veamos un breve resumen de los datos.

```{r}
summary(mtcars)
```

## Tablas de frecuencias

Calculamos las tablas de frecuencias de las variables `cyl` y `gear`

```{r}
table(cyl)
```

```{r}
table(gear)
```


Para obtener la tabla con formato latex, usamos el paquete `Knitr`

```{r}
library(knitr)
print(knitr::kable(as.data.frame(table(gear)), format = "latex",
       col.names = c("Cilindradas","Num. Cilindradas"),align='c',
       caption="Cilindradas por coches"))
```

Como este documento esta hecho en `markdown`, exportamos la tabla como `markdown`,

```{r results='hide'}
library(knitr)
print(knitr::kable(as.data.frame(table(gear)), format = "markdown",
       col.names = c("Cilindradas","Num. Cilindradas"),align='c',
       caption="Cilindradas por coches"))
```

| Cilindradas | Num. Cilindradas |
|:-----------:|:----------------:|
|      3      |        15        |
|      4      |        12        |
|      5      |        5         |

## Tablas de frecuencia absolutas, relativas y acumuladas

Realizaremos este apartado para las variables `am` y `carb`. La tabla de frecuencia absoluta es,

```{r results='hide'}
print(knitr::kable( table(am,carb), format = "markdown",
align='c',caption="Tabla Transmisión-Nº de carburadores"))
```

|   | 1 | 2 | 3 | 4 | 6 | 8 |
|:--|:-:|:-:|:-:|:-:|:-:|:-:|
|0  | 3 | 6 | 3 | 7 | 0 | 0 |
|1  | 4 | 4 | 0 | 3 | 1 | 1 |

```{r results='hide'}
print(knitr::kable(table(am,carb), format = "markdown",
align='c',caption="Tabla Transmisión-Nº de carburadores"))
```

La tabla de frecuencia relativa es,

```{r results='hide'}
print(knitr::kable(prop.table(table(am,carb)), format = "markdown",
align='c',caption="Tabla Transmisión-Nº de carburadores"))
```
|   |    1    |   2    |    3    |    4    |    6    |    8    |
|:--|:-------:|:------:|:-------:|:-------:|:-------:|:-------:|
|0  | 0.09375 | 0.1875 | 0.09375 | 0.21875 | 0.00000 | 0.00000 |
|1  | 0.12500 | 0.1250 | 0.00000 | 0.09375 | 0.03125 | 0.03125 |

La tabla de frecuencia acumulada para `carb` es,

```{r results='hide'}
print(knitr::kable(cumsum(table(carb))), format = "markdown")
```

|  | 1 | 2 | 3 | 4 | 6 | 8 |
|:-|:-:|:-:|:-:|:-:|:-:|:-:|
|  | 7 |17 |20 |30 |31 |32 |

La tabla de frecuencia acumulada para `am` es,

```{r results='hide'}
print(knitr::kable(cumsum(table(am))), format = "markdown")
```

|  | 0 | 1 |
|:-|:-:|:-:|
|  |19 |32 |

## Resumen descriptivo

Con la función `summary()`, realiazamos un estudio sobre nuestros datos,

```{r}
summary(mtcars)
```

## Outliers

Vamos a estudiar los posibles `outliers` de la variable `wt`. Primero la representamos por un diagrama de caja y bigote

```{r}
gr <- boxplot(wt)
```

Observamos que hay dos datos atípicos. Veamos cuales son.

```{r}
gr$out
```

A continuación, lo veremos con la variable `hp`

```{r}
gr <- boxplot(hp)
```

Observamos que hay un valor atípico.

```{r}
gr$out
```

## Histograma

Vamos a calcular el histograma para `drat` y `carb`

```{r}
hist(drat)
```

```{r}
hist(carb)
```

## Regresión

Estudiamos que variables son mas adecuadas para hacer una regresión.

```{r}
pairs(mtcars)
```

Interactuaremos con la siguiente aplicación `shiny` para todas las variables de los datos.

```{r}
require(shiny)
shinyApp(
  
  ui = fluidPage(    
  
  titlePanel("Regresión de Y~X"),
  
  sidebarLayout(      
    
    sidebarPanel(
      selectInput("variable1", "Variable Y:", 
                  choices=c("mpg", "cyl",   
                 "disp","hp","drat","wt","qsec","vs","am","gear","carb")),
      hr(),
      selectInput("variable2", "Variable X:", 
                  choices=c("mpg", "cyl", 
                 "disp","hp","drat","wt","qsec","vs","am","gear","carb"))
    ),
    
    mainPanel(
      fluidRow(column(12, verbatimTextOutput("correlacion")))
    )
    
  )
),

  server = function(input, output) {

  output$correlacion <- renderPrint({
    summary(lm(mtcars[input$variable1][,1] ~ mtcars[input$variable2][,1]))
    #trees[input$variable1][,1], 
  })
},

  options = list(height = 750)
)
```

De la misma manera, lo haremos para el coeficiente de correlación lineal.

```{r}
require(shiny)
shinyApp(
  
  ui = fluidPage(    
  
  titlePanel("Coeficiente de regresión de Y~X"),
  
  sidebarLayout(      
    
    sidebarPanel(
      selectInput("variable1", "Variable Y:", 
                  choices=c("mpg", "cyl",   
                 "disp","hp","drat","wt","qsec","vs","am","gear","carb")),
      hr(),
      selectInput("variable2", "Variable X:", 
                  choices=c("mpg", "cyl",   
                 "disp","hp","drat","wt","qsec","vs","am","gear","carb"))
    ),
    
    mainPanel(
      fluidRow(column(12, verbatimTextOutput("correlacion")))
    )
    
  )
),

  server = function(input, output) {

  output$correlacion <- renderPrint({
    cor(mtcars[input$variable1][,1],mtcars[input$variable2][,1])
  })
},

  options = list(height = 450)
)
```

